Max Arturo Alcalá Sáinz

254 Swett Rd Woodside, CA 94062 USA $(+1)773\text{-}640\text{-}3531 \\ \text{https://github.com/maxArturo} \\ \text{maxarturo@gmail.com (Twitter: @maxArturoAS)} \\ \text{https://maxalcala.com} \\$

Destrezas y Habilidades

Lenguajes de programación, frameworks y almacenamiento de datos:

TypeScript/ES7/ESNext, Node.js, Kotlin, Ruby/Rails, bases de datos RDBMS/NoSQL. Golang, GraphQL, message queues, scripts de Bash, LaTeX, y Reactive Extensions (ej Rx.js). Experiencia con programación funcional (Haskell, Elm, módulos funcionales de Typescript).

Devops/CI: Jenkins/Teamcity, operación via Docker y containerization, Kubernetes, Vagrant, AWS, GCP, instrumentación y análisis de logs, scripting de Bash y administración básica de servidores Linux. Experiencia previa con Terraform/Chef. Testing automatizado via Cypress/Puppeteer.

Frontend: HTML5, preprocesadores CSS, Javascript/precompilers (Babel/TypeScript), visualización de datos en el browser (d3, crossfilter, SVGs), React.js, Redux, Angular 6/7/8.

Administración, liderazgo y ambiente empresarial: Experiencia colaborando con todos los niveles de gerencia en cada paso de desarrollo de software (requerimentos, ensayos, pruebas de viabilidad). Excelente habilidad analítica y de comunicación con distintas audiencias. Experiencia previa trabajando directamente, tanto con VPs de compañías Fortune 50 como usuarios de producto. Experiencia colaborando remoto, con equipos foráneos y directos en oficina.

Lenguajes naturales: Español nativo, Inglés nativo, Japonés intermedio.

Certificationes: AWS Certified Solutions Architect - Associate

Experiencia

PriceWaterhouseCoopers, LLC (PwC)

San Jose, CA

PwC Labs, Gerente Senior

Presente

- Desarrollar soluciones de cero para apoyar la gestión de equipos con clientes
- Promover nuevas técnicas y herramientas para optimizar la entrega de proyectos y minimzar costos
- Proveer análisis y arquitectura de sistemas para optimizar la experiencia de los equipos en ${\rm PwC}$

Clearcover.com Chicago, IL

Ingeniero de Software Principal

2019 - 2021

- Encabezó equipo responsable de desarrollar el software de pólizas de seguros de la compañía
- Construyó sistema de templetes para generar formas de seguros PDF via tecnologías AWS/Puppeteer/Node
- Entrenar, colaborar y gestionar al equipo de desarrolladores para maximizar su productividad y promover una cultura de software conducente a calidad
- Lista de tecnologías utilizada: Functional Typescript(v3.x), Rails, Kotlin, AWS/K8s, Postgres

PriceWaterhouseCoopers, LLC (PwC)

Chicago, IL

Grupo "New Ventures", Manager – Gerente Técnico

2017 - 2019

 Proveyó liderazo técnico a lo largo de todo el ciclo de vida de software para multiples productos nuevos

- Responsable de todos los aspectos de ejecución técnicos para llevar a cabo la visión de los productos: arquitectura, desarrollo directo, infraestructura de servidores, calidad del software y uso de técnicas óptimas, etc.
- Gerenció desarrolladores "offshore" remotos para asegurar la calidad del software
- Promovió colaboración de desarrolladores de software modernos (estimados de tiempo en base a los desarrolladores, etc) en PwC
- Lista de tecnologías utilizada: ES6/Typescript, Angular 5, Node.js, GCP Suite, Docker, Kubernetes, Firebase, Jenkins, Postgres

ReviewTrackers

Chicago, IL

Ingeniero de Software Senior

2017

- Desarrolló nuevas features tanto en el browser como en el servidor para el crecimiento de la base de usuarios
- Automatizó tareas repetitivas para aumentar la productividad del equipo de desarrolladores
- Colaboró y entrenó a desarrolladores menos capacitados
- Realizó análisis de eficiencia del software e implementó optimizaciones correspondientes
- Lista de tecnologías utilizada: React, Golang. Ruby, Solr, Heroku/AWS, React, Node.js, Postgres

Shoppertrak Chicago, IL

Ingeniero de Software Senior/Gerente del equipo de software

2015 - 2016

- Responsable de desarrollar y administrar el API Node de la aplicación de reportes de la compañía
- Manejó las tareas de su equipo y gestionó las prioridades con equipos de Producto
- Promovió prácticas óptimas para el desarrollo de software en su equipo y entrenó a los desarrolladores más novatos
- Configuró herramientas CI y servidores para la infraestructura requerida del software
- Lista de tecnologías utilizada: Angular, Node.js, AWS, Redshift/PG, TeamCity

Tukaiz, LLC Chicago, IL

Ingeniero de Software

Mayo - Oct 2015

- Dió soporte a aplicaciones de Rails 2.3.8, 3, & 4
- Re-escribió código principal de Visual Basic a Ruby
- Re-implementó manejador de datos usando Rails/Sidekiq

Gearbox Software Dallas, TX

Contratista - Desarrollador de Software

May - Dec 2015

- Implementó Sitio de Beta y registro para videojuego "Battleborn" usando Ruby/Rails
- Colaboró en experiencia del usuario y diseño interno del API

PepsiCo - Frito-Lay North America

Plano, TX

Desarrollador para Cadena de Suministros y Transportación

2013 - 2015

- Generó reportes nacionales para la cadena de suministros de Pepsico (Días de inventario, exactitud de demanda), para Frito-Lay US y Canadá
- Proporcionó mantenimento de scripts para transferencia de datos para toda la cadena de suministros de Frito Lay
- Desarrolló reportes para las bases de dato Oracle de la compañía

Educación

Maestría, Supply Chain Management

GPA: 3.72

University of Texas at Dallas

Dec 2012

Licenciatura: Operations Management, dip. de Ciencias de la Computación GPA: 3.94

University of Texas at Dallas: Summa Cum Laude

Dec 2011

Proyectos personales

- amalgam: Agregador de noticias extremadamente rápido, sin JS, funcional en hardware de baja capacidad. link
- **jibun (WIP):** Un generador de tablero Hitori eficiente en tiempo lineal. Es una mejora en los mejores algoritmos existentes, utilizando un algoritmo de grafo acíclico dirigido para generar cuardos cubiertos, y el algoritmo de cobertura exacta "DLX" de Knuth para generar números, usando React.
- d3 handwriting: Prueba para recrear letras que asemejan escribir a mano, usando glifos de SVG on d3.js. (en github)